【裁判字號】    97,聲,142
【裁判日期】    970229
【裁判案由】    返還提存物
【裁判全文】
臺灣桃園地方法院民事裁定               97年度聲字第142號
聲  請  人  第一商業銀行股份有限公司
法定代理人  丙○○
代  理  人  戊○○
相  對  人  昂天國際股份有限公司（原名恩蜜緹國際股份有限
            公司、親旺股份有限公司）
法定代理人  丁○○
相  對  人  甲○○
            乙○○
            己○○
上列聲請人聲請發還提存物事件，本院裁定如下：
    主  文
本院九十六年度存字第五八五六號擔保提存事件，聲請人所提存
之新台幣拾萬元，就相對人甲○○、乙○○、己○○部分，准
予發還。
聲請人其餘聲請駁回。
    理  由
一、本件聲請意旨略以：聲請人與相對人間假扣押事件，聲請人
    前遵本院96年度裁全字第7686號民事裁定，曾提供新台幣30
    0,000 元為擔保金，並以本院96年度存字第5856號提存事件
    提存在案，而僅對相對人甲○○、乙○○、己○○之財產實
    施假扣押強制執行在案，因聲請人已與相對人甲○○、乙○○、己○○達成和解，相對人甲○○、乙○○、己○○同意
    聲請人領回其所提存之上開提存物，另聲請人並未對相對人
    昂天國際股份有限公司之財產實施假扣押，爰依法聲請發還
    本件擔保金等語。並提出本院96年度裁全字第7686號民事裁
    定、本院96年度存字第5856號提存書、民事假扣押執行前撤
    回證明書聲請狀（以上均為影本）各1 件、同意書、印鑑證
    明各3 件為證。
三、就相對人甲○○、乙○○、己○○部分：
  (一)按供擔保人證明受擔保利益人同意返還者，法院應依供擔保
    人之聲請，以裁定命返還其提存物，民事訴訟法第104 條第
    1 項第2 款定有明文；前開規定，於其他依法令供訴訟上之
    擔保者準用之，並為同法第106 條所明定。
  (二)經查，聲請人主張之事實，業據提出本院96年度裁全字第76
    86號民事裁定、本院96年度存字第5856號提存書（以上均為
    影本）各1 件、同意書、印鑑證明各3 件為證，復經本院依
    職權調取本院前開假扣押卷宗、提存卷宗核閱無訛，自堪信
    為真實。從而，聲請人聲請就甲○○、乙○○、己○○部分
    發還提存物，合於前開法律規定，應予准許。
四、就相對人昂天國際股份有限公司部分：
  (一)按擔保提存之提存人於提存後，於假扣押、假處分、假執行
    經裁判後未聲請執行，或於執行程序實施前撤回執行之聲請
    ，得聲請該管法院提存所返還提存物，提存法第18條第1 項
    第3 款定有明文。足見假扣押供擔保人於強制執行實施前撤
    回執行之聲請，即得逕向法院提存所聲請返還擔保金，毋須
    經由法院裁定。
  (二)本件聲請人於辦理上開提存後，僅聲請假扣押強制執行相對
    人乙○○等人之財產，並未聲請假扣押強制執行相對人昂天
    國際股份有限公司之財產，此經本院調閱96年度執全字第43
    95號執行卷宗核閱屬實，則依前揭提存法第16條第1 項第2
    款之規定，聲請人就相對人昂天國際股份有限公司部分，僅
    需提出本院民事執行處發給之「未執行證明」，即得向本院
    提存所聲請返還提存物，無庸再經本院為返還提存物之裁定
    。從而，聲請人此部分之聲請，尚於法不合，應予駁回。
五、爰裁定如主文。
中    華    民    國    97    年    2     月    29    日
                  民事第一庭  法  官  林哲賢
上為正本係照原本作成。
如對本裁定抗告須於裁定送達後10日內向本院提出抗告狀，並應
繳納抗告裁判費新台幣1,000 元。
中    華    民    國    97    年    2     月    29    日
                              書記官  羅美英


司法院資訊處製作；財團法人民間司法改革基金會備份。
